【裁判字號】    95,訴,1282
【裁判日期】    950929
【裁判案由】    毒品危害防制條例
【裁判全文】
臺灣桃園地方法院刑事判決              95年度訴字第1282號
公  訴  人  臺灣桃園地方法院檢察署檢察官
被      告  甲○○
指定辯護人  本院公設辯護人楊晴翔
上列被告因違反毒品危害防制條例案件，經檢察官提起公訴（95
年度毒偵字第2194號），被告於審理程序進行中為有罪之陳述，
經本院合議庭裁定由受命法官獨任進行簡式審判程序後，檢察官
聲請改依協商程序而為判決，本院判決如下：
    主  文
甲○○連續施用第一級毒品，累犯，處有期徒刑拾月，扣案含第
一級毒品海洛因殘渣（量微無法析離秤重）塑膠袋壹個，沒收銷
燬之；橡皮管壹條，沒收。
一、犯罪事實：
    甲○○前於民國79年間因偽造有價證券案件，經臺灣高等法
    院於81年7 月17日以81年度上訴字第2337號判決判處有期徒
    刑3 年確定，於83年2 月9 日縮短刑期假釋出監，嗣假釋遭
    撤銷，應執行殘刑1 年6 月1 日；另於84年間因違反懲治盜
    罪條例案件，經本院於84年10月24日以84年度訴字第926 號
    判決判處有期徒刑7 年確定，並與上開殘刑1 年6 月1 日接
    續執刑，嗣於88年9 月27日縮短刑期假釋出監，刑期至92年
    8 月1 日屆滿，其未執行之刑，以已執行論。其又於92年間
    因施用毒品案件，經本院依聲請於92年12月29日以92年毒聲
    字第3924號裁定送觀察、勒戒後，因認無繼續施用毒品傾向
    ，於93年1 月20日執行觀察勒戒完畢出所，並經臺灣桃園地
    方法院檢察署檢察官於93年2 月18日以92年毒聲字第3334號
    、第3856號、第3901號為不起訴處分確定。詎張忠和猶未戒
    除毒癮，於前次觀察、勒戒執行完畢5 年內，復基於施用第
    一級海洛因毒品之概括犯意，於95年3 月5 日起至95年4 月
    11 日23 時40分許為警採尿往前回溯26小時內某時止，在桃
    園縣中壢市○○路與中正路口等處，連續非法施用第一級毒
    品海洛因多次。嗣於95年4 月11日23時40分許許，在桃園縣
    中壢市○○街23號處為警查獲，並當場扣得含第一級毒品海
    洛因殘渣（量微無法析離秤重）塑膠袋1 個及其所有且供施
    用第一級毒品海洛因用之橡皮管1 條。案經桃園縣警察局中
    壢分局報請臺灣桃園地方法院檢察署檢察官偵查起訴及移送
    併案審理。
二、證據：
  (一)被告甲○○於本院行審理時自白（見本院95年9 月21日簡式
    審判程序筆錄）。
  (二)臺灣檢驗科技股份有限公司濫用藥物尿液檢驗報告1 份。
  (三)扣案含第一級毒品海洛因殘渣（量微無法析離秤重）塑膠袋
    1 個 、橡皮管1條。
  (四)臺灣高等法院被告前案紀錄表及臺灣桃園地方法院檢察署檢
    察官92年度戒毒偵字第3334號、第3856號、第3901號不起訴
    處分書各1 份。
三、本件經檢察官與被告於審判外達成協商之合意且被告已認罪
    ，其合意內容為：被告願受科刑範圍為有為期徒刑10月。經
    查，上開協商合意並無刑事訴訟法第455 條之4 第1 項所列
    情形之一，檢察官聲請改依協商程序而為判決，本院爰不經
    言詞辯論，於協商合意範圍內為協商判決，合予敘明。
四、附記事項：
    查被告行為後，刑法於94年2 月2 日公布，於95年7 月1 日
    施行，其中修正第2 條、第47條、第56條規定。按行為後法
    律有變更者，適用行為時之法律，但行為後之法律有利於行
    為人者，適用最有利於行為人之法律，現行刑法第2 條第1
    項訂有明文。此條規定乃與刑法第1 條罪刑法定主義契合，
    而貫徹法律禁止溯及既往原則，係規範行為後法律變更所生
    新舊法律比較適用之準據法，是刑法第2 條本身雖經修正，
    但刑法第2 條既屬適用法律之準據法，本身尚無比較新舊法
    之問題，應一律適用裁判時之現行刑法第2 條規定以決定適
    用之刑罰法律，先予辨明。又以本次刑法修正之比較新舊法
    ，應就罪刑有關之共犯、未遂犯、想像競合犯、牽連犯、連
    續犯、結合犯，以及累犯加重、自首減輕暨其他法定加減原
    因（如身分加減）與加減例等一切情形，綜其全部罪刑之結
    果而為比較，最高法院95年5 月23日著有95年度第8 次刑庭
    會議決議可資參照，再按比較適用最有利於行為人之法律，
    應就罪刑有關之一切情形比較其全部結果，而為一體之適用
    ，不應一部分適用新法，一部分適用舊法，最高法院29年上
    字第964 號判例意旨參照。查(1)刑法第56條連續犯之規定業
    於94年1 月7 日修正刪除，並於95年7 月1 日施行。是於新
    法修正施行後，被告之數犯罪行為，即須分論併罰。此刪除
    雖非犯罪構成要件之變更，但顯已影響行為人刑罰之法律效
    果，比較新、舊法結果，自應以被告行為時之法律即舊法論
    以連續犯對被告較為有利。(2)刑法第47條累犯之規定，修正
    前規定：「受有期徒刑之執行完畢，或受無期徒刑或有期徒
    刑一部之執行而赦免後，5 年以內再犯有期徒刑以上之罪者
    ，為累犯，加重本刑至二分之一。」；修正後刑法第47條第
    1 項規定：「受徒刑之執行完畢，或一部之執行而赦免後，
    5 年以內故意再犯有期徒刑以上之罪者，為累犯，並加重本
    刑至二分之一。」，本案被告無論依修正前之刑法第47條，
    或修正後之刑法第47條第1 項之規定，均構成累犯，對被告
    而言並無不同。(3)綜合上述條文修正前、後之比較，揆諸前
    揭最高法院決議、判例意旨及修正後刑法第2 條第1 項前段
    、後段規定之「從舊、從輕」原則，及法律一體適用，不容
    割裂之原則，自應適用被告行為時之法律，即修正前刑法之
    相關規定予以論處。
五、應適用之法條：刑事訴訟法第273 條之1 第1 項、第455 條
    之2 第1 項、第455 條之4 第2 項、第455 條之8 、第454
    條第2 項，毒品危害防制條例第10條第1 項、第18條第1 項
    前段，修正後刑法第2 條第1 項前段、修正前刑法第11條、
    第56條、第47條、第38條第1 項第2 款。
六、協商判決除有刑事訴訟法第455 條之4 第1 項第1 款於本訊
    問程序終結前，被告撤銷協商合意或檢察官撤回協商聲請者
    ；第2 款被告協商之意思非出於自由意志者；第4 款被告所
    犯之罪非第455 條之2 第1 項所定得以協商判決者；第6款
    被告有其他較重之裁判上一罪之犯罪事實者；第7 款法院認
    應諭知免刑或免訴、不受理者情形之一，及違反同條第2項
    「法院應於協商合意範圍內為判決；法院為協商判決所科之
    刑，以宣告緩刑或二年以下有期徒刑、拘役或罰金為限」之
    規定者外，不得上訴。
七、如有前述例外得上訴之情形，又不服本件判決，得自收受判
    決送達之日起10日內，向本院提出上訴書狀，上訴於第二審
    法院。
中    華    民    國    95    年    9    月       29  日
                  臺灣桃園地方法院刑事第七庭
                        法  官  賴淑美
以上正本證明與原本無異。
                        書記官  陳育君
中    華    民    國    95    年    9    月       29   日
附錄本件論罪科刑法條：
毒品危害防制條例第10條
施用第一級毒品者，處 6 月以上 5 年以下有期徒刑。
施用第二級毒品者，處 3 年以下有期徒刑。


司法院資訊處製作；財團法人民間司法改革基金會備份。
